臺灣臺北地方法院小額民事判決
110年度北小字第1958號
原      告  和泰產物保險股份有限公司

法定代理人  莊瑞德  
訴訟代理人  袁子謙  
            郭書瑞  
被      告  任家璇  

上列當事人間請求侵權行為損害賠償事件，本院於中華民國110
年9月28日言詞辯論終結，判決如下︰
    主      文
被告應給付原告新臺幣肆萬伍仟貳佰捌拾伍元，及自民國一百一
十年二月二十七日起至清償日止，按週年利率百分之五計算之利
息。
訴訟費用新臺幣壹仟元由被告負擔。
本判決得假執行。但被告以新臺幣肆萬伍仟貳佰捌拾伍元為原告
預供擔保，得免為假執行。
    事實及理由
一、按因侵權行為涉訟者，得由行為地之法院管轄，民事訴訟法
    第15條第1項定有明文。經查，本件侵權行為地在臺北市大
    安區建國南路1段與忠孝東路口，有道路交通事故現場圖可
    稽（見本院卷第43頁），本院自有管轄權。又原告之法定代
    理人原為顏思齊，嗣於訴訟中變更為莊瑞德並聲明承受訴訟
    ，亦有聲明承受訴訟狀、原告公司變更登記表可憑（見本院
    卷第89、93頁），應予准許，合先敘明。
二、原告主張：被告於民國108年11月25日18時24分許，駕駛車
    號000-0000號自用小客車，行經臺北市大安區建國南路1段
    與忠孝東路口時，因未依車道標線行駛，致撞及原告承保之
    訴外人即被保險人和運租車股份有限公司(下稱和運租車公
    司)所有、訴外人蒲建志駕駛之車號000-0000號租賃小客車
    （下稱系爭車輛），造成系爭車輛受損，嗣系爭車輛經送修
    後，計支出新臺幣（下同）45,285元，業經原告依保險契約
    理賠予和運租車公司，依保險法第53條取得代位求償權，爰
    依保險法第53條、民法第184條第1項前段、第191條之2規定
    ，提起本件訴訟等語，並聲明：被告應給付原告45,285元，
    及自起訴狀繕本送達翌日起至清償日止，按週年利率5%計算
    之利息。
三、被告則以：發生事故當下，我雖然有表示願意賠償，但是後
    來想想，是系爭車輛後車追撞前車，我認為肇事責任不在我
    方，肇事責任要重新釐清，車禍當時我的車是靜止的，是系
    爭輛來不及煞車撞上來等語，資為抗辯，並聲明：駁回原告
    之訴。
四、本院得心證之理由：
  ㈠本件原告主張被告於上開時、地駕駛車號000-0000號自用小
    客車，因未依車道標線行駛而撞及系爭車輛，造成系爭車輛
    受損；原告已賠付和運租車公司系爭車輛修復費用等情，業
    據其提出與所述相符之道路交通事故當事人登記聯單、道路
    交通事故現場圖、統一發票、估價單、系爭車輛行車執照、
    車損照片為證（見本院卷第15-23、27-29頁），並經本院依
    職權向臺北市政府警察局交通警察大隊調閱道路交通事故現
    場圖、A3類道路交通事故調查紀錄表、道路交通事故當事人
    登記聯單、道路交通事故照片黏貼紀錄表為憑（見本院卷第
    43-55頁），應堪信為真實。
　㈡被告辯稱係系爭車輛後車追撞前車，被告不負肇事責任云云
    ，而本件事故經被告聲請本院送鑑定，經臺北市車輛行車事
    故鑑定委員會鑑定認「一、任家璇（即被告）駕駛AGS-9603
    號自小客車(A車)：違反禁止左轉標誌左轉（肇事原因）。
    二、蒲建志駕駛RCB-0899號租賃小客車(B車)：（無肇事因
    素）。」，有臺北市交通事件裁決所110年8月31日北市裁鑑
    字第1103129116號函所附鑑定意見書可稽（見本院卷第151-
    153頁），是依上開鑑定意見書，認被告駕駛車號000-0000
    號自用小客車違反禁止左轉標誌左轉為肇事因素，故被告辯
    稱不負肇事責任云云，尚非可採。至被告另辯稱系爭車輛超
    速，同有肇事原因云云，然依上開鑑定報告「惟A車違規左
    轉，致與直行而至之B車撞及而肇事，A車行駛至路口中心處
    始開啟左側方向燈即行左轉，B車車速估算約54至60公里(03
    ：57-04：01，行駛60至70公尺)速限50公里，惟B車反應時
    間不足2秒，實則猝不及防…故無肇事因素」等語(見本院卷
    第152頁)，是系爭車輛雖有超速行駛，然肇事主因係被告駕
    駛前揭自用小客車違規左轉，系爭車輛雖亦有採取往左閃避
    之措施，因反應時間不及，猝不及防，故無肇事因素，故被
    告辯稱系爭車輛超速，同有肇事原因云云，仍非可採。是被
    告應負侵權行為損害賠償責任。
　㈢按因故意或過失不法侵害他人之權利者，負損害賠償責任，
    民法第184條第1項前段定有明文。又駕駛人駕駛汽車，應遵
    守道路交通標誌、標線、號誌之指示，道路交通安全規則第
    90條第1項並定有明文。另依保險法第53條第1項規定，被保
    險人因保險人應負保險責任之損失發生，而對於第三人有損
    失賠償請求權者，保險人得於給付賠償金額後，代位行使被
    保險人對於第三人之請求權；但其所請求之數額，以不逾賠
    償金額為限。本件被告駕駛前開自用小客車，違反禁止左轉
    標誌左轉致車禍肇事，已如上述，依民法第184條第1項前段
    規定，被告自應負侵權行為損害賠償責任。原告既承保系爭
    車輛並已給付賠償金額，揆諸保險法第53條第1項規定，即
    得代位行使和運租車公司對被告之侵權行為損害賠償請求權
    。
　㈣次按不法毀損他人之物者，應向被害人賠償其物因毀損所減
    少之價值，為民法第196條所明定。而所謂請求賠償物被毀
    損所減少之價額，得以修復費用為估定標準，但以必要者為
    限（參見最高法院77年度第9次民事庭會議決議）。經查，
    系爭車輛因本件車禍而受損送修，原告依約賠付該車修復費
    用45,285元，均屬工資費用，有統一發票及估價單可參(見
    本院卷第19-23頁)，核屬合理必要，是原告請求被告給付修
    復費用45,285元，即屬有據。
  ㈤末按遲延之債務，以支付金錢為標的者，債權人得請求依法
    定利率計算之遲延利息；應付利息之債務，其利率未經約定
    ，亦無法律可據者，週年利率為百分之五；給付無確定期限
    者，債務人於債權人得請求給付時，經其催告而未為給付，
    自受催告時起，負遲延責任。其經債權人起訴而送達訴狀，
    或依督促程序送達支付命令，或為其他相類之行為者，與催
    告有同一之效力，民法第233條第1項前段、第203條、第229
    條第2項分別有明文規定。本件原告之請求，核屬無確定期
    限之給付，自應經原告催告未為給付，被告始負遲延責任。
    準此，原告請求被告給付自起訴狀繕本送達翌日即110年2月
    27日（見本院卷第37頁）起至清償日止，按週年利率5%計算
    之利息，核無不合，併予准許。
五、綜上所述，原告據以提起本訴，請求被告給付45,285元，及
    自起訴狀繕本送達翌日即110年2月27日起至清償日止，按週
    年利率5%計算之利息，為有理由，應予准許。
六、本件係小額程序為被告敗訴之判決，依民事訴訟法第436條
    之20規定，應依職權宣告假執行，並依同法第392條第2項之
    規定，依職權宣告被告預供擔保，得免為假執行。
七、按適用小額訴訟程序事件法院為訴訟費用之裁判時，應確定
    其費用額，民事訴訟法第436條之19定有明文，爰確定本件
    訴訟費用額如主文第2項所示。
八、本件事證已臻明確，兩造其餘攻擊防禦方法及證據，核與判
    決之結果，不生影響，爰不一一論列，併此敘明。
九、訴訟費用負擔之依據：民事訴訟法第78條。
中　　華　　民　　國　　110 　年　　10　　月　　12　　日
                  臺北簡易庭    法　官  葉藍鸚
訴訟費用計算書
項        目             金   額（新臺幣）        備  註
第一審裁判費   　 　　   1,000元
合　　　　計　　　       1,000元
附錄：
一、民事訴訟法第436條之24第2項：　　
　　對於小額程序之第一審裁判上訴或抗告，非以其違背法令為
    理由，不得為之。
二、民事訴訟法第436條之25：　　
　　上訴狀內應記載上訴理由，表明下列各款事項：
    ㈠原判決所違背之法令及其具體內容。
    ㈡依訴訟資料可認為原判決有違背法令之具體事實。
以上正本係照原本作成。
如不服本判決，須以違背法令為理由，應於判決送達後20日內向
本庭提出上訴狀（須按他造當事人之人數附繕本）。如委任律師
提起上訴者，應一併繳納上訴審裁判費。
中　　華　　民　　國　　110 　年　　10　　月　　12　　日
                                書記官  林錫欽